臺灣臺北地方法院刑事判決　　　　　　 94年度易緝字第169號
公　訴　人　臺灣臺北地方法院檢察署檢察官
被　　　告　乙○○
上列被告因偽造文書案件，經檢察官提起公訴（82年度偵字第15
812號），被告於準備程序中就被訴事實為有罪之陳述，經本院
告知簡式審判程序意旨，並聽取公訴人及被告之意見後，本院合
議庭裁定改由受命法官獨任依簡式審判程序審理，並判決如下：
    主  文
乙○○偽造署押，足以生損害於公眾及他人，處有期徒刑肆月，
如易科罰金以佰元折算壹日。如附表所示偽造之「甲○○」署
押共拾枚均沒收。
    事  實
一、乙○○於民國82年3月24日因涉嫌妨害自由案件（該案後經
    台灣台北地方法院檢察署檢察官以82年度偵字第15812號為
    不起訴處分），至台北市政府警察局中山分局接受警方詢問
    時，竟為避免警方之查緝，而冒用「甲○○」之名義應訊，
    並於該日在如附表編號一、二所示之警詢筆錄及逮捕通知書
    「被通知人欄」內偽造「甲○○」之署押共計12枚。嗣於同
    日移送至台灣台北地方法院檢察署接受偵訊時，又接續冒用
    「甲○○」之名義應訊，並在附表編號三所示之偵訊筆錄上
    偽造「甲○○」之署押1枚，均足以生損害於檢警機關偵查
    犯罪之正確性及甲○○本人。嗣因甲○○本人收到同前署之
    開庭通知，到庭表示姓名係遭他人冒用，經比對指紋後，始
    循線查知上情。
二、案經臺灣臺北地方法院檢察署檢察官自動簽分偵辦。
    理  由
一、前揭犯罪事實，業據被告乙○○於本院審理時坦承不諱，核
    與甲○○本人於偵訊時所為之指述相符，且經台灣台北地方
    法院檢察署檢察官將被告於82年3月24日至警局接受詢問時
    按捺之10指指印卡，送請內政部警政署刑事警察局鑑定之結
    果，該指印與該局檔存乙○○之前科指紋相同，復有該局82
    年6月11日（82）刑紋字第48961號函暨所附之鑑定書1份在
    卷可稽。此外，並有台北市政府警察局中山分局82年3月24
    日警詢筆錄、逮捕通知書及同前署偵訊筆錄各1份在卷為憑
    ，足見被告前開任意性之自白，確與事實相符，應堪採信。
    故本件事證明確，被告犯行堪以認定。
二、核被告乙○○所為，係犯刑法第217條第1項之偽造署押罪。
    被告為警查獲後，在同日接受警、偵訊時，先後固有數次偽
    造署押之行為，然彼此間在時間及場所上均有近接密切之關
    聯性，且係基於同一冒用「甲○○」名義應訊之犯意次第行
    之，所侵害之法益又均相同，顯係出於單一犯意接續而為，
    實質上自僅構成一罪。爰審酌被告係因涉嫌刑事犯罪，為避
    免查緝而冒用他人名義應訊，對於檢警機關偵查犯罪之正確
    性及「甲○○」本人造成之危害頗鉅，惟其於犯罪後坦承犯
    行，表示悔意，態度尚稱良好等一切情狀，量處如主文所示
    之刑，並諭知易科罰金之折算標準。再被告於附表各編號所
    示之文書上，偽造之「甲○○」署押共13枚，均應依刑法第
    219條規定宣告沒收。
三、移送併辦意旨（中檢94年度偵緝字第1416號）另以：被告乙○○於85年7月3日凌晨3時40分許，因違反麻醉藥品管理條
    例案件，經警在台中市○○街與旱溪東路口處查獲，為圖規
    避刑事追訴，隱瞞其真實身份，竟基於偽造署押及偽造私文
    書之犯意，自85年7月3日凌晨4時許起，至同日下午6時許止
    ，冒用「丙○○」之名義，接續在台中市警察局第三分局第
    一次訊問筆錄及補訊筆錄上「受訊問人欄」上偽簽「丙○○
    」之署押2枚，又在檔案照片、本署檢察官訊問筆錄上各偽
    簽「丙○○」之署押1枚，足以生損害於丙○○及檢警機關
    偵查犯罪之正確性。嗣經台灣台中地方法院將被告於上開筆
    錄上按捺之指印送送鑑後始查獲，因認被告此部分所犯之偽
    造署押犯行，與前揭業經本院論罪之偽造署押犯行間，具有
    連續犯之裁判上一罪關係。惟查：被告於本案偽造署押之時
    間，係82年3月24日，至於移送併辦之犯行，則係於85年7月
    3日所為，兩者之時間間隔已達3年之久；再者，被告於本院
    審理時供稱：並非一開始就想好要冒用「甲○○」或「丙○○」之名字應訊，都是被抓後才臨時想到要冒用他人之姓名
    應訊；復參酌被告於本案係冒用「高邱田」之名義，就其涉
    犯之妨害自由罪應訊，在移送併辦之案件中則係冒用「丙○○」之名義，就其涉犯之違反麻醉藥品管理條例案件應訊，
    由此足見被告並非一開始即預想冒用特定人之名義應訊，而
    係因涉嫌不同案件分別為警查獲後，方臨時起意先後冒用上
    述2人之名義應訊。故被告並非基於概括之犯意，連綿不斷
    地續為上述2次偽造署押行為。則移送併辦意旨認為被告本
    案偽造署押之行為，與移送併辦部分具有連續犯之裁判上一
    罪關係，尚有誤會，自應退由檢察官另行偵辦。
據上論斷，應依刑事訴訟法第273條之1第1項、第299條第1項前
段，刑法第217條、第41條第1項前段、第219條，罰金罰鍰提高
標準條例第1條前段、第2條，判決如主文。
本案經檢察官孟令士到庭執行職務。
中　　華　　民　　國　　94　　年　　12　　月　　30　　日
　　　　　　　　　刑事第三庭    法　官　游士珺
上正本證明與原本無異。
如不服本判決，應於判決送達後10日內向本院提出上訴狀（應抄
附繕本）。告訴人或被害人如對於本判決不服者，應具備理由請
求檢察官上訴，其上訴期間之計算係以檢察官收受判決正本之日
期為準。
                                書記官  林素霜
中　　華　　民　　國　　95　　年　　1 　　月　　2 　　日
附錄論罪科刑法條：
中華民國刑法第217條
偽造印章、印文或署押，足以生損害於公眾或他人者，處3年以
下有期徒刑。
盜用印章、印文或署押，足以生損害於公眾或他人者，亦同。
附表：
一、台北市政府警察局中山分局82年3月24日製作之警詢筆錄上
    偽造之「甲○○」署押共捌枚。
二、台北市政府警察局中山分局82年3月24日製作之逮捕通知書
    被通知人欄內偽造之「甲○○」署押共肆枚。
三、台灣台北地方法院檢察署82年3月24日製作之偵訊筆錄上偽
    造之「甲○○」署押壹枚。
